臺灣桃園地方法院民事裁定
111年度抗字第125號
抗  告  人  黃璿樺  

                      送達地址：桃園市○○區○○○路000                        號
相  對  人  林家俊  


上列當事人間聲請本票裁定事件，抗告人對於民國111年5月19日
本院簡易庭法官111年度票字第1039號裁定提起抗告，本院合議
庭裁定如下：                  
    主  文
一、原裁定廢棄。
二、相對人簽發如附表所示之本票金額新臺幣570萬元及自民國1
    11年4月9日起至清償日止，按年息6%計算之利息，准予強制
    執行。
三、聲請程序費用新臺幣2,000元及抗告程序費用新臺幣1,000元
    ，均由相對人負擔。
    理  由
一、抗告人聲請暨抗告意旨略以：
  ㈠聲請意旨略以：抗告人執有相對人簽發如附表所示之本票（
    下稱系爭本票），於民國111年4月9日經提示未獲付款，爰
    聲請裁定就系爭本票所載金額及自民國111年4月9日日起至
    清償日止，按年息6%計算之利息，准予強制執行。
　㈡抗告意旨略以：相對人亦有馬來西亞國籍，可能是用馬來西
    亞護照入境，則以臺灣護照查不到入境資料，抗告人在原審
    已提供相對人馬來西亞身分證件，且相對人自107年以後均
    在臺灣，抗告人確實於111年4月9日有向相對人提示系爭本
    票，原裁定疏未查得相對人入境資料，而逕予駁回抗告人之
    聲請，於法不合，應予廢棄等語。
二、按執票人向本票發票人行使追索權時，得聲請法院裁定後強
    制執行，票據法第123條定有明文。又本票載明免除作成拒
    絕證書者，則執票人聲請裁定准予強制執行時，毋庸提出已
    為付款提示之證據，且本票執票人依票據法第123條規定向
    本票發票人行使追索權，聲請法院裁定准予強制執行，係屬
    非訟事件，對於此項聲請所為裁定，僅依非訟事件程序，就
    本票形式上之要件是否具備予以審查為已足，發票人如主張
    執票人未為提示，依票據法第124條準用同法第95條但書之
    規定，應由其負舉證之責（最高法院84年度台抗字第22號、
    93年度台抗字第83號裁定意旨參照）。　
三、經查：
  ㈠抗告人主張其執有相對人所簽發之系爭本票，業經提示未獲
    付款等情，已據其於原審提出系爭本票為證（原審卷第5頁
    ），經核系爭本票形式上已具備票據法第120條所規定應記
    載事項，而抗告人主張其已於111年4月9日向相對人提示付
    款乙情，因系爭本票上記載「免除作成拒絕證書」，則抗告
    人毋庸提出已為付款提示之證據。
  ㈡原審以相對人於105年1月1日出境國外，迄今尚未入境，則本
    院無管轄權或抗告人無法提示為由，駁回抗告人之聲請。惟
    查，因相對人亦有馬來西亞國籍，以英文姓名及出生年月日
    再次查詢，相對人已於106年7月20日入境（原審卷第27頁）
    ，且相對人於簽發系爭本票之同日簽立之借款契約上書寫之
    住址為桃園市中壢區（原審卷第6頁），應認本院有管轄權
    。
  ㈢綜上所述，抗告人依票據法第123條規定，聲請裁定准許就系
    爭本票金額及自提示日起之法定利息為強制執行，自應准許
    。原審駁回抗告人之聲請，容有未洽，抗告意旨指摘原裁定
    不當，求予廢棄原裁定，為有理由，爰由本院將原裁定予以
    廢棄，改裁定如主文第2項所示。
四、據上論結，本件抗告為有理由，爰裁定如主文。
中　　華　　民　　國　　111 　年　　8 　　月　　12　　日
                民事第三庭  審判長法　官　周玉羣 
                                  法　官　林靜梅
                                  法　官　吳佩玲
附表、系爭本票
發票人 發票日（民國） 金額（新臺幣） 票號 林家俊 109年8月29日 570萬元 CH0000000 
如不服本裁定，僅得於收受本裁定正本送達後10日內以適用法規
顯有錯誤為理由，向本院提出再抗告狀（須附繕本）依法應繳納
抗告費新臺幣1,000 元，並委任律師為訴訟代理人，經本院許可
後始可再抗告於最高法院。
正本係照原本作成。  
中　　華　　民　　國　　111 　年　　8 　　月　　12　　日
                                書記官　龍明珠